臺灣士林地方法院刑事判決
                                      110年度易字第322號
公  訴  人  臺灣士林地方檢察署檢察官
被      告  陳政男


            李偉豪


            劉家瑋


上列被告因家庭暴力罪之妨害秘密等案件，經檢察官提起公訴（
109 年度偵字第13139 號），本院判決如下：
    主  文
戊○○共同犯強制罪，處拘役參拾日，如易科罰金，以新臺幣壹
仟元折算壹日。緩刑貳年，緩刑期內付保護管束，並禁止對乙○○實施家庭暴力。
甲○○共同犯強制罪，處拘役肆拾日，如易科罰金，以新臺幣壹
仟元折算壹日。
己○○共同犯強制罪，處拘役參拾日，如易科罰金，以新臺幣壹
仟元折算壹日。
    犯罪事實
一、戊○○與乙○○為夫妻，2 人具有家庭暴力防治法第3 條第
    1 款家庭成員關係。戊○○因懷疑乙○○與丙○○有不正常
    男女關係，竟與甲○○、己○○意圖蒐取證據，而基於侵入
    住居、妨害秘密、強制之犯意聯絡，於民國109 年1 月8 日
    凌晨零時30分許，至新北市○○區○○路000 ○0 號21樓林
    立文之租屋處前，三人未經丙○○同意，猛力搖晃門鎖後開
    啟房門，無故侵入上址住宅，進而由甲○○徒手強行掀開周
    以柔、丙○○身上所蓋棉被，以此強暴方式使乙○○、林立
    文行無義務之事，再由甲○○持其所有門號0000000000號行
    動電話無故竊錄下半身僅穿著內褲之乙○○及丙○○身體隱
    私部位之影片，再由其等事先報警而前來之警員處理（侵入
    住宅及無故竊錄他人身體隱私部分不另為不受理判決如後）
    。
二、案經乙○○、丙○○訴由新北市政府警察局淡水分局報告臺
    灣士林地方檢察署檢察官偵查起訴。
    理  由
壹、有罪部分：
一、本判決所引用被告以外之人於審判外之陳述，雖屬傳聞證據
    ，然當事人於準備程序及審理中均同意作為證據，本院審酌
    上開證據資料作成時之情況，尚無違法不當及證明力明顯過
    低之瑕疵，認為以之作為證據應屬適當，揆諸刑事訴訟法第
    159 條之5 第1 項規定，均有證據能力。又本判決其他引用
    資以認定事實所憑之非供述證據，並無證據證明係公務員違
    背法定程序所取得，依刑事訴訟法第158 條之4 反面解釋，
    亦有證據能力。
二、訊之被告戊○○對於上開時、地坦承有共同強制之犯行，惟被
    告甲○○、己○○則均矢口否認有共同強制之犯行，被告甲○○辯
    稱：「侵入住宅部分，我的確有進去玄關，是因為他們要求
    我們不要嚷嚷，要我們在裡面洽談，所以我的確是有侵入住
    宅，但是我必須要說明，是他們要我們在裡面好好詳談，然
    後要我們在玄關等他們換衣服，不要被鄰居聽到。拍攝的部
    分，是我為了避免和雙方衝突，所以安全起見，做錄影的動
    作。我當時是用0000000000這支手機錄影的。掀棉被的動作
    ，我並不知情，我沒有看到人掀棉被，我當下在拍照的時候
    ，是拍攝告訴人2 人的浴室有小孩子的盥洗用品、告訴人2 
    人的換洗衣物，偵查卷13139 號第53頁裡面那2 張照片，是
    我手機裡面的截圖，我是給警方整個影片，是連貫的。我錄
    影告訴人的畫面的手機壞掉了，沒有辦法勘驗。」等語；被
    告己○○辯稱：「我承認侵入住宅，其他我都沒有作，我沒有
    拍攝，我也沒有強制。我陪同我的朋友戊○○，我單純只是陪
    著戊○○而已。我在警局說『我們做簡單蒐證』，我是有用手機
    蒐證，我是在外面有蒐證，不是當天啦，我是其他的日子拍
    攝他們兩個人牽手逛街。」等語。經查：
  ㈠上開犯罪事實，業據證人即告訴人乙○○、丙○○迭於警詢、檢
    察官偵查中及本院審理中指證綦詳（參見109 偵13139卷第3
    7頁至第46頁、第115 頁至第117 頁、第121 頁至第125 頁
    、本院卷第125 至133 頁），並經證人即承辦警員庚○○、吳
    世彬於檢察官偵查中及本院審理中結證明確（參見109 偵13
    139 卷第241 至243 頁、本院卷第120 至123 頁），且有案
    發當時被告甲○○以其手機拍攝影片錄製之光碟及翻拍照片、
    被告己○○以手機拍攝之影片截圖、影片光碟1 片（參見109 
    偵13139 卷第53至58頁、本院卷第159 頁）附卷可憑及員警
    密錄器影像截圖1 份、密錄器影像光碟1 片（參見109 偵16
    375 卷第47頁至第49頁，光碟附於109 偵16375卷末光碟片
    存放袋）在卷可憑，另有告訴人丙○○租屋處門鎖照片2 張（
    參見109 偵16375 卷第51頁）、被告戊○○提供之LINE對話紀
    錄截圖1 份（參見109 偵13139 卷第199 頁至第202 頁）附
    卷可憑，應甚明確，而堪認定。
  ㈡被告戊○○於檢察官偵查中供承：「（你進入後是否有人拿手
    機錄影、拍照？）是，是甲○○、己○○其中1 人，我自己沒有
    。」、「（你是否知道甲○○跟己○○為何要拍照、錄影？）知
    道，他們是要協助我抓姦。」等語（參見109 偵13139 卷第
    183 至185 頁），又於本院審理中供稱：「（案發當天，是
    何人通知你，要前往丙○○的租屋處？）甲○○、己○○。」、「
    （你們準備要去抓姦嗎？）是。」、「（抓姦的話，是否要
    準備蒐證？）我當下沒有想那麼多。」、「（之前，己○○已
    經提供給你他錄影的畫面，這是否作為抓姦的證據？）對。
    這些畫面，我有看過。這些錄影畫面，可以作為確認他們兩
    人有不正常男女關係。」等語（參見本院卷第143 頁），是
    被告戊○○於案發當時確有與被告甲○○、己○○謀議共同持手機
    錄影抓姦存證甚明。又被告甲○○於檢察官偵查中供承：「．．
    ．我有看到乙○○跟丙○○一起回來，我有看過乙○○的照片，所
    以我是認出乙○○，我就跟戊○○及己○○講，因為我們都是喝酒
    認識的朋友，所以我就跟他們說這件事，我們約109 年1 月
    7 日晚上11點在社區外面，我就拿我的磁扣跟戊○○、己○○一
    起進入社區。」、「門開了後，我們3 人一起進入屋內，我
    一進門就可以看到乙○○跟丙○○在床上，我就下意識拿起手機
    錄影、拍照。」等語（參見109 偵13139 卷第189 頁），則
    持手機錄影無非取證告訴人2 人有姦情，是告訴人2 人指證
    被告甲○○掀開告訴人2 人身上所蓋棉被，再持其手機無故竊
    錄下半身僅穿著內褲之乙○○及丙○○身體隱私部位，當屬可信
    。再被告己○○於檢察官偵查中供承：「我、戊○○、甲○○就一
    起進入房間，我們就是要幫戊○○抓姦，我們3 人其中一人有
    手機錄影、拍照，，但我忘記是誰．．．」等語（參見109 偵1
    3139 卷第193 頁），又於本院審理中供稱：「（你剛剛說
    當天你們要去抓姦、蒐證？）是。」、「（蒐證的方式，是
    否就是錄影？）是。」、「（剛剛甲○○說他有錄影，這是否
    就是你們蒐證的方式？）是。」等語（參見本院卷第144 頁
    ），且有被告己○○提出其以手機拍攝告訴人2 人於案發之前
    相偕活動之影片截圖1 份、影片光碟1 片在卷可查（參見10
    9 偵13139 卷第54至58頁、光碟片附於109 偵13139 卷末光
    碟存放袋），是被告己○○早已就告訴人2 人活動之情形以手
    機拍攝錄影存證甚明。
  ㈢綜上所述，被告戊○○係因懷疑其妻即告訴人乙○○與告訴人丙○○有不正常男女關係，為圖以手機蒐取其等通姦之證據，乃
    與被告甲○○、己○○共同犯上開罪行，而被告3 人無故侵入上
    址住宅，進而由被告甲○○掀開告訴人乙○○、丙○○身上所蓋棉
    被，再持其所有門號0000000000號行動電話無故竊錄下半身
    僅穿著內褲之告訴人乙○○及丙○○身體隱私部位之影片，此應
    為被告等3 人共同謀議上開犯行之範圍，而其等就上開犯行
    應認具犯意聯絡及行為分擔，當甚明確，而堪認定，則被告
    甲○○、己○○飾詞否認強制犯行，應屬卸責之詞，實難採信，
    本件事證明確，應予依法論科。至公訴人於論告時雖表示被
    告等有妨害告訴人等自由離去現場之權利，惟此部分未據起
    訴，且並無積極證據足資證明被告等有以強暴脅迫之行為而
    為此部分之犯行，公訴人尚有誤會。
三、再按家庭暴力防治法所稱家庭暴力，指家庭成員間實施身體
    、精神或經濟上之騷擾、控制、脅迫或其他不法侵害之行為
    ；家庭暴力罪，指家庭成員間故意實施家庭暴力行為而成立
    其他法律所規定之犯罪，家庭暴力防治法第2 條第1 款、第
    2 款分別定有明文。本案告訴人乙○○與被告戊○○為夫妻，雙
    方具有同法第3 條第1 款之家庭成員關係，故被告戊○○對告
    訴人乙○○所為前揭犯行，即屬家庭暴力防治法第2條第2 款
    所規定之家庭暴力罪，惟因家庭暴力防治法對於家庭暴力罪
    並無科處刑罰之規定，僅依刑法予以論罪科刑。核被告戊○○
    、甲○○、己○○所為，均係犯刑法第304 條第1 項之強制罪。
    被告3 人就上開犯行，均有犯意聯絡及行為分擔，應論以共
    同正犯。
四、爰審酌被告戊○○與告訴人乙○○為家庭成員，當思和睦共處並
    理性解決問題，縱懷疑對方有出軌之情形，亦應尋求和平解
    決之途，不得以不法方式處理，詎被告戊○○不思此道，竟夥
    同被告甲○○、己○○共同以上述不法方法造成告訴人乙○○、丙○○權益受損，所為應予責難，惟被告戊○○事後已坦承犯行，
    足認其犯後已有悔意，並與告訴人等達成和解，有刑事撤回
    告訴狀及陳報狀各1 份附卷可憑（參見本院卷第177 頁、第
    183 至188 頁），並兼衡被告等之犯罪動機、目的、行為分
    擔之情形、告訴人等所受損害，暨被告戊○○為大專畢業、已
    婚、有小孩5 歲、目前自由業、月入新台幣（下同）2 萬8 
    千元，被告甲○○為大學畢業、已婚、目前自由業、月入5 萬
    元，被告己○○為大學畢業、未婚、無業，之前從事過徵信業
    等一切情狀，分別量處如主文所示之刑，並均諭知易科罰金
    之折算標準。
五、末查，被告戊○○前未曾因故意犯罪受有期徒刑以上刑之宣告
    ，此有臺灣高等法院被告前案紀錄表在卷可參，其因一時失
    慮，致罹刑章，犯後已坦承犯行，並與告訴人乙○○、丙○○成
    立和解，且告訴人等亦同意給予被告戊○○緩刑自新之機會等
    情，如上所述，本院綜合上開情節，認被告戊○○經此偵、審
    教訓，當知所警惕而無再犯之虞，本院認就被告戊○○所宣告
    之刑以暫不執行為適當，爰依刑法第74條第1項第1 款之規
    定，諭知宣告緩刑2 年，並依家庭暴力防治法第38條第1 項
    規定，宣告被告戊○○在緩刑期間付保護管束，並依家庭暴力
    防治法第38條第2 項第1 款規定，宣告被告戊○○應於緩刑期
    間內，禁止對被害人乙○○實施家庭暴力，以啟自新，倘被告
    戊○○未遵循本院所定上開負擔而情節重大，檢察官得依家庭
    暴力防治法第38條第5 項規定，向法院聲請撤銷緩刑宣告，
    併此敘明。
貳、不另為不受理判決部分：
一、公訴意旨另以被告戊○○、甲○○、己○○侵入住宅及無故竊錄他
    人身體隱私部分，係涉犯刑法第315 條之1 第2 款之無故竊
    錄他人身體隱私部位罪、及同法第306 條第1 項之侵入住宅
    罪嫌。
二、按告訴乃論之罪，告訴人於第一審辯論終結前得撤回其告訴
    ，又告訴經撤回者，應諭知不受理之判決，又告訴乃論之罪
    ，對於共犯之一人告訴或撤回告訴者，其效力及於其他共犯
    。刑事訴訟法第238 條第1 項、第239 條、第303 條第3 款
    分別定有明文。
三、查本件告訴人乙○○、丙○○告訴被告等妨害秘密及侵入住宅部
    分，起訴書認係觸犯刑法第315 條之1 第2 款之無故竊錄他
    人身體隱私部位罪及同法第306 條第1 項之侵入住宅罪，依
    同法第308 條第1 項及同法第319 條之規定，須告訴乃論。
    茲據告訴人乙○○、丙○○對被告戊○○撤回告訴，有刑事撤回告
    訴狀及陳報狀各1 份附卷可憑（參見本院卷第177 頁），又
    依上開說明，撤回告訴之效力及於其他共犯即被告甲○○、己○○，因公訴人認此部分與本件上開起訴判刑之強制部分有想
    像競合犯之裁判上一罪關係，爰不另為不受理之判決。
據上論斷，應依刑事訴訟法第299 條第1 項前段，家庭暴力防治
法第2 條第2 款、第38條第1 項、第2 項第1 款，刑法第11條、
第28條、第304 條第1 項、第41條第1 項前段、第74條第1 項第
1 款，刑法施行法第1 條之第1 項，判決如主文。

本案經檢察官丁○○提起公訴，檢察官林在培到庭執行職務。
中　　華　　民　　國　110 　　年　　9 　　月　　3 　　日
                          刑事第六庭法　官　雷雯華
以上正本證明與原本無異。
如不服本判決應於收受送達後20日內向本院提出上訴書狀，並應
敘述具體理由。其未敘述上訴理由者，應於上訴期間屆滿後20日
內向本院補提理由書（均須按他造當事人之人數附繕本）「切勿
逕送上級法院」。
                                    書記官  朱宮瑩
中　　華　　民　　國　 110　　年　　9 　　月　　3 　　日
附錄本案論罪科刑法條全文：
刑法第304條
以強暴、脅迫使人行無義務之事或妨害人行使權利者，處3 年以
下有期徒刑、拘役或9 千元以下罰金。
前項之未遂犯罰之。